臺灣士林地方法院交通事件裁定　　　 100年度交聲字第1115號
移送機關即
原處分機關　臺北市交通事件裁決所
異　議　人
即受處分人　黃春香
上列異議人即受處分人因違反道路交通管理處罰條例案件，對於
臺北市交通事件裁決所於中華民國100 年11月8 日所為之處分（
原處分案號：北市裁申字第裁22-Z00000000號），聲明異議，本
院裁定如下：
    主  文
異議駁回。
    理  由
一、原處分意旨略以：異議人即受處分人黃春香於民國100 年8
    月12日晚間6 時50分許，駕駛車牌號碼4613-KT 號自用小客
    車，行經國道1 號高速公路北向堤頂出口19.2公里處，因未
    依規定使用路肩而違規，經民眾檢附違規照片檢舉後為警舉
    發，裁處罰鍰新台幣（下同）4,000 元，並記違規點數1 點
    等情。
二、異議意旨略以：異議人駕車行駛上開路段時，因工務拖車經
    過，經他人指揮駛往路肩，之後即塞車至北向堤頂出口19.2
    公里處，且該出口原為單一車道，後方變為雙線車道，因未
    設指示牌，駕駛人駛至路口始急於選擇左、右轉，易發生車
    禍；又當時行駛路肩之車輛甚多，其他車輛亦應同受處罰，
    原處分機關不應選擇性辦案，請求撤銷原處分等情。
三、按汽車行駛高速公路及快速公路，不得在路肩上行駛，高速
    公路及快速公路交通管制規則第9 條第1 項第2 款定有明文
    。又汽車行駛於高速公路、快速公路或設站管制之道路，不
    遵使用限制、禁止、行車管制及管理事項之管制規則而未依
    規定使用路肩者，處汽車駕駛人3,000 元以上6,000 元以下
    罰鍰，並記違規點數1 點，道路交通管理處罰條例第33條第
    1 項第9 款及第63條第1 項第1 款亦有明文。
四、經查：
（一）異議人於100 年8 月12日晚間6 時50分許，駕駛車牌號碼
      4613-KT 號自用小客車，行經國道1 號高速公路北向堤頂
      出口19.2公里處，行駛外側路肩等情，業據異議人坦承無
      誤，復有檢舉照片在卷可稽，應足認定。
（二）異議人雖辯稱其係因聽從他人指揮而行駛路肩云云，然異
      議人未明確說明指揮其行駛路肩者之身分，以供本院查證
      ，且異議人於書狀亦記載當日塞車情形嚴重，無警員至現
      場處理等語，堪信異議人應非受警員指揮行駛路肩，是異
      議人於上開路段駕車行駛路肩之行為，係屬違規行為一節
      ，即足認定。至於異議人指稱國道1 號高速公路北向堤頂
      出口車道由單線道變為雙線道，復未設標示，導致駕駛人
      在出口處急於左、右轉而易生車禍等情，應屬主管機關審
      究該路段道路設置是否適當之範疇，與異議人有無為本件
      違規駕駛行為無涉；另當日有無其他車輛行駛路肩，係屬
      該等車輛駕駛人是否同有違規行為之問題，對於異議人所
      為上開違規行為之認定並無影響，是異議人以前詞置辯即
      非有據。
（三）綜上，異議人確於上揭時、地，有駕車行駛高速公路，未
      依規定使用路肩之違規行為一節，已堪認定，故移送機關
      依據道路交通管理處罰條例第33條第1 項第9 款、第63條
      第1 項第1 款及違反道路交通管理事件統一裁罰基準及處
      理細則等規定，裁處異議人罰鍰4,000 元，並記違規點數
      1 點，認事、用法均無違誤，異議人所持前開辯稱均非足
      採。從而，本件聲明異議為無理由，應予駁回。
據上論斷，應依道路交通事件處理辦法第18條，裁定如主文。
中    華    民    國   100    年    12    月    8     日
                  交通法庭法  官  邰婉玲
以上正本證明與原本無異。
對於本件裁定如有不服，應於送達後5 日內，向本院提出抗告書
狀，敘述抗告之理由，抗告於臺灣高等法院。
中    華    民    國   100    年    12    月    9     日
                          書記官  謝金宏